臺灣宜蘭地方法院刑事判決　　　　　　　 100年度易字第49號
公　訴　人　台灣宜蘭地方法院檢察署檢察官
被　　　告　陳嘉佳
上列被告因竊盜案件，經檢察官提起公訴（99年度偵字第3294號）
，被告就被訴事實為有罪之陳述，經本院告知簡式審判程序意旨
，並聽取公訴人及被告之意見後，本院裁定依簡式審判程序審理
，並判決如下：
    主  文
陳嘉佳共同攜帶兇器竊盜，處有期徒刑柒月。扣案鐵橇壹個、老
虎鉗支、油壓剪壹支、鐵鋸壹支、尖嘴鉗壹支，均沒收。
    事  實
一、陳嘉佳與真實姓名年籍不詳綽號「阿德」之成年男子，共同
    基於為意圖為自己不法所有之犯意聯絡，由「阿德」於民國
    99年6月26日至同年7月5日間之某時，在宜蘭縣不詳處所，
    由「阿德」持陳嘉佳所有客觀上對人之生命、身體具危險性
    可供兇器使用之鐵橇1支、老虎鉗3支、油壓剪1支、鐵鋸1支
    、尖嘴鉗1支，竊取台灣電力公司所有之PVC22mm之風雨電纜
    線（共長111公尺、重29公斤，價值約新台幣4,773元）。於
    竊得後，「阿德」將該風雨電纜線交與陳嘉佳，由陳嘉佳於
    99 年7月5日上午7時53分許攜往宜蘭縣宜蘭市○○○路21號
    龍滕資源回收場變賣。嗣因警執行查贓勤務時，在龍滕資源
    回收場發現上開電纜線後，依資源回收登記簿發現係陳嘉佳
    前往變賣，於99年7月8日16時許，至陳嘉佳位於宜蘭縣宜蘭
    市○○路○段145號住處進行搜索，扣得鐵橇1個、老虎鉗3
    支、油壓剪1支、鐵鋸1支、尖嘴鉗1支、拉桿繩1條、伸縮桿
    1支，因而循線查獲上情。
二、案經宜蘭縣政府警察局移請台灣宜蘭地方法院檢察署檢察官
    偵查起訴，經本院裁定以簡式審判程序審理。
    理  由
一、本案被告陳嘉佳所犯之罪，並非法定刑為死刑、無期徒刑或
    最輕本刑三年以上有期徒刑之罪，亦非高等法院管轄第一審
    之案件，而被告就被訴事實已為有罪之陳述，經本院告知簡
    式審判程序之旨，並聽取被告與公訴人之意見後，裁定進行
    簡式審判程序，合先敘明。
二、上開犯罪事實，業據被告於本院審理時坦承不諱（本院卷第
    17、23頁），核與證人即龍滕資源回收場負責人之妻吳玉文
    證述：當時係被告攜帶該風雨電纜線前來，由我親自收購，
    我問被告來源，被告說是她先生做水電的廢料等語（警卷第
    9頁、偵卷第21至22頁）、證人即台灣電力公司線路課技術
    人員劉明爛證述該電纜線材質係台灣電力公司專用等語（偵
    卷第21頁）相符，並有扣案之鐵橇1個、老虎鉗3支、油壓剪
    1支、鐵鋸1支、尖嘴鉗1支、秤量單、照片2幀、贓物認領保
    管單、宜蘭縣警察局現場訪查（勘查）紀錄表可資佐憑（警
    卷第13、16、18頁、偵卷第35頁）。是被告上開自白確與事
    實相符，足堪認定。
三、按刑法第2條第1項規定「行為後法律有變更者，適用行為時
    之法律。但行為後之法律有利於行為人者，適用最有利於行
    為人之法律」，本件被告行為後，刑法第321條業經總統於
    100年1月26日以華總一義字第10000015561號公布修正，並
    自100年1月28日起生效，經查修正前刑法第321條規定「犯
    竊盜罪而有左列情形之一者，處六月以上、五年以下有期徒
    刑：一、於夜間侵入住宅或有人居住之建築物、船艦或隱匿
    其內而犯之者。二、毀越門扇、牆垣或其他安全設備而犯之
    者。三、攜帶兇器而犯之者。四、結夥三人以上而犯之者。
    五、乘火災、水災或其他災害之際而犯之者。六、在車站或
    埠頭而犯之者。」，修正後同條項則規定「犯竊盜罪而有下
    列情形之一者，處六月以上、五年以下有期徒刑，得併科新
    臺幣十萬元以下罰金：一、侵入住宅或有人居住之建築物、
    船艦或隱匿其內而犯之者。二、毀越門扇、牆垣或其他安全
    設備而犯之者。三、攜帶兇器而犯之者。四、結夥三人以上
    而犯之者。五、乘火災、水災或其他災害之際而犯之者。六
    、在車站、埠頭、航空站或其他供水、陸、空公眾運輸之舟
    、車、航空機內而犯之者」，修正後規定增列「得併科新台
    幣十萬元以下罰金」之刑，是比較新舊法之結果，新法並非
    較有利於被告。故依前揭刑法第2條第1項規定，本件即應適
    用行為時法即100年1月28日修正生效施行前刑法第321條之
    規定，先予敘明。
四、按所謂兇器，其種類並無限制，凡客觀上足對人之生命、身
    體、安全構成威脅，具有危險性之兇器均屬之，且祇須行竊
    時攜帶此種具有危險性之兇器為已足，並不以有行兇之意圖
    為必要（參照最高法院79年台上字第5253號判例要旨）。「
    阿德」行竊時所使用之鐵橇1個、老虎鉗3支、油壓剪1支、
    鐵鋸1支、尖嘴鉗1支，為金屬材質，具相當之重量及體積，
    此有扣案鐵橇1個、老虎鉗3支、油壓剪1支、鐵鋸1支、尖嘴
    鉗1支可稽，自足以對人的生命、身體與安全構成威脅，具
    有危險性，依上揭判例要旨，為刑法第321條第1項第3款之
    兇器，足堪認定。核被告所為，係犯修正前刑法第321條第1
    項第3款之攜帶兇器竊盜罪。被告及「阿德」就上述竊盜犯
    行有犯意之聯絡及行為之分擔，皆為共同正犯。審酌被告之
    素行非佳、竊取風雨電纜線對被害人台電公司及社會公眾之
    危害，犯罪之動機、手段、犯罪所得、犯罪後坦承犯行等一
    切情狀，量處如主文所示之刑，以資懲儆。扣案之鐵橇1個
    、老虎鉗3支、油壓剪1支、鐵鋸1支、尖嘴鉗1支為被告所有
    ，供竊盜所用之物，為被告供述屬實（本院卷第22頁），依
    刑法第38條第1項第2款宣告沒收。至拉桿繩1條、伸縮桿1支
    ，因無證據證明係供本件竊盜所用之物，爰不為沒收之諭知
    ，附此敘明。
據上論斷，應依刑事訴訟法第273條之1第1項、第299條第1項前
段，刑法第2條第1項前段、第28條、第38條第1項第2款，修正前
刑法第321條第1項第3款，判決如主文。
本案經檢察官張立言到庭執行職務。
中    華    民    國   100    年    3     月    7     日
                  刑事第二庭  法  官  王耀興
以上正本證明與原本無異。
如不服本判決應於收受本判決後10日內向本院提出上訴書狀，並
應敘述具體理由。若未敘述理由者，應於上訴期間屆滿後20日內
向本院補提理由書狀(均須按他造當事人之人數附繕本)。
                              書記官  林家妮
中    華    民    國   100    年    3     月    8     日
附錄本案論罪科刑法條全文
修正前中華民國刑法第321條第1項
犯竊盜罪而有左列情形之一者，處6月以上、5年以下有期徒刑：
一、於夜間侵入住宅或有人居住之建築物、船艦或隱匿其內而犯
    之者。
二、毀越門扇、牆垣或其他安全設備而犯之者。
三、攜帶兇器而犯之者。
四、結夥三人以上而犯之者。
五、乘火災、水災或其他災害之際而犯之者。
六、在車站或埠頭而犯之者。